wilfried.vig@gmail.com MONTFERMEIL permis B et D

PERSONNALITÉ

Organisé

Travail en équipe

Esprit d'analyse

Autonome

Rigoureux

Ouvert d'esprit

L'envie de transmettre et de partager

LANGUES

Anglais

B1 : Scolaire / Informatique / Vocabulaire du quotidien

Espagnol B2 : Scolaire et

Vocabulaire du quotidien

WILFRIED VIGNOCAN

DEVELOPPEUR BACK-END PHP

Après avoir travaillé 10 ans en tant que manutentionnaire puis responsable magasin/atelier dans un centre auto, j'ai décidé de réaliser un bilan de compétences et changer d'univers. Le développement web s'est proposées, des discussions avec des amis occupant ce type de poste m'ont amené à m'inscrire sur GrafikArt. Cette expérience m'ayant plue, j'ai décidé de lui donner vie en m'inscrivant à un Bootcamp en développement PHP spécialisée dans les reconversions professionnelles.

COMPÉTENCES

Outils:

Git - Composer - Notion - VsCode - phpMyAdmin

Langages informatiques:

HTML - CSS - JavaScript - PHP - SQL

Frameworks:

Symfony - MongoDB - Bootstrap - Redis - PHPUnit

Relationnel:

A l'écoute - Amener une cohésion de groupe - Gérer des situations de crise

EXPÉRIENCES PROFESSIONNELLES

Responsable Magasin/Atelier centre auto

De juillet 2012 à novembre 2022 King Pneus Pierrelaye

Chauffeur Transport en Commun

De septembre 2007 à mars 2012 R.A.T.P. Centre de Pavillons sous bois

Intérim

De septembre 2005 à septembre 2007 Randstad / Adecco Paris / île de France

J'ai réalisé plusieurs missions (tenue d'un stand éphémère, voiturier, opérateur de commande, livreur) dans différents domaines, ce qui m'a permis d'entretenir une certaine polyvalence

DIPLÔMES ET FORMATIONS

De mai 2023 à août 2023 LaPasserelle RosaParks

Formation de type bootcamp, intensive et axée sur la pratique. Objectifs :

- Concevoir et manipuler des B.D.D. et A.P.I.
- Programmer, tester, déployer des application web
- Intégrer des sites web responsive
- Formation transport en commun / Incendie

D'avril 2007 à août 2007 ECF Damartin en Goële

Régie Autonome des Transports Parisiens

INTÉRÊTS ET HOBBIES

SPORTS:

L'actualité sportive en général

Basket-ball en club près de 20ans de pratique / à ce jour plutôt en loisir Ski piste moult domaine skiable

TECHNOLOGIE:

L'actualité informatiques / robotiques / I.A.

GASTRONOMIE:

Cuisiner

Découvrir la restauration du Monde